最高法院刑事判決　　　　　　　　　　　　　　　八十八年度台上字第一四○八號
　　上　訴　人　甲○○
　　　　　　　　乙○○
右上訴人等因違反藥事法案件，不服臺灣高等法院中華民國八十六年三月二十日第二
審更審判決 (八十六年度上更(一)字第八○號，起訴案號：臺灣板橋地方法院檢察署八
十三年度偵字第一七九七○、二○三八三、二○三八六號、八十四年度偵字第一三、
二四四二號)，提起上訴，本院判決如左：
    主  文
上訴駁回。
    理  由
按刑事訴訟法第三百七十七條規定，上訴於第三審法院，非以判決違背法令為理由，
不得為之。是提起第三審上訴，應以原判決違背法令為理由，係屬法定要件。如果上
訴理由狀並未依據卷內訴訟資料，具體指摘原判決不適用何種法則或如何適用不當，
或所指摘原判決違法情事，顯與法律規定得為第三審上訴理由之違法情形，不相適合
時，均應認其上訴為違背法律上之程式，予以駁回。本件上訴人甲○○上訴意旨略稱
：甲○○係與詹益奮共同出資購買安非他命，各自分食，並無轉讓行為；且獲案後已
從實供述，在警局指認詹益奮，嗣亦深知悔悟，誓言戒毒，返鄉耕作云云。上訴人乙
○○上訴意旨略稱：(一)乙○○係受廖哲宏委託，轉交一盒檳榔給徐勳鑑，不知盒內為
何物。至於新臺幣 (下同) 一萬元則係向徐勳鑑借來之生活費，並非出售安非他命之
款項。(二)原判決所指一大包安非他命，究竟有多重，品質如何，事實欄均未記載，亦
未見查獲之物何在，有應於審判期日調查之證據而未予調查之違法。(三)廖婉萍、潘榮
忠及乙○○彼此均認識，潘榮忠如要購買安非他命，無須透過徐勳鑑轉託乙○○。又
如當時潘榮忠與徐勳鑑同在一起，乙○○何須將安非他命交由徐勳鑑再轉交潘榮忠？
(四)原判決認定乙○○購得安非他命後，以原價交由徐勳鑑轉讓潘榮忠，並判決徐勳鑑
無罪，惟卻認乙○○之上訴無理由，其事實與理由矛盾。(五)上訴人於警訊筆錄上簽名
，係在警方恐嚇下所為，並非出於自由意思。又上訴人素無前科，且係單親家庭，必
須照料兩個幼兒，不能受刑之執行，併請諭知緩刑云云。
惟查原審撤銷第一審關於上訴人甲○○、乙○○轉讓禁藥部分之不當判決，改判論處
其等二人明知為禁藥而轉讓罪刑，已敘明所憑之證據及認定之理由。而認定事實與證
據取捨，乃事實審法院之職權，苟其證據之取捨及事實之認定，不違背經驗法則與論
理法則，即不容任意指摘為違法，而執為上訴第三審之理由。原判決依卷證資料，認
定甲○○、乙○○均明知安非他命業經政府列為化學合成麻醉藥品管理，且屬行政院
衛生署公告查禁之禁藥，不得非法轉讓。甲○○竟以非營利轉讓之概括犯意，向廖哲
宏 (另案審理) 購入安非他命後，於民國八十三年十月間，在台北縣板橋市○○路○
段一四○巷十六弄十八號三樓住處，先後二次撥出約值二、三千元之安非他命予詹益
奮 (另案審理) 。又乙○○亦基於轉讓之犯意，於八十三年十一月十四日下午八時許
，在台北縣土城市○○街三十六巷四號二樓，向廖婉萍 (另案審理) 以一萬元之價格
購得安非他命一大包後，即攜至樓下，以原價經由徐勳鑑 (經原審判決無罪) 轉讓潘
榮忠 (另案審理) 等情。已敘明上開甲○○轉讓安非他命之事實，已據其於警訊及偵
查中坦承甚詳，並經詹益奮、廖哲宏於警訊供認無訛；復說明甲○○轉讓安非他命予
詹益奮，查無營利之意圖，故其於警訊所稱「分售」安非他命，應認係轉讓之意。又
上開乙○○轉讓安非他命之事實，亦經乙○○於警訊供承屬實，核與徐勳鑑、潘榮忠
、潘源順、廖婉萍在警訊所供情節相符。而乙○○之警訊筆錄，係依其自由陳述所製
作，並無恐嚇脅迫之情事，業據警員賴崇良證述在卷。至徐勳鑑、廖哲宏嗣於原審供
稱乙○○係受廖哲宏之託，將安非他命交給徐勳鑑，而徐勳鑑交付之一萬元，則係借
給乙○○的生活費云云，與事實不符，均無可取。因認甲○○、乙○○轉讓禁藥之犯
行，事證明確，為其所憑之證據及認定之理由。而以甲○○辯稱係與詹益奮共同購買
安非他命分食，並非轉讓云云；乙○○辯稱伊僅受託轉交檳榔予徐勳鑑，不知檳榔盒
內藏有安非他命，徐勳鑑交付之一萬元係借款云云，均不足採，已於理由內詳加敘明
及指駁。經核所為論敘，均與卷內證據資料相符，從形式上觀察，並無認定事實不依
證據，或有何採證違背經驗法則、論理法則等違法情形存在。本件上訴人甲○○上訴
意旨仍執陳詞，徒就原判決已說明事項，任意爭執，而未依據卷內訴訟資料，具體指
摘原判決究竟如何違背法令，自非適法之第三審上訴理由。又藥事法第八十三條第一
項之轉讓禁藥罪，不以行為人轉讓之禁藥具備一定之重量或品質為要件。原判決依憑
上開事證，認定乙○○轉讓價格一萬元之安非他命，已詳敘其理由，核屬事實審法院
採證認事職權之適法行使，且所認定之事實已足資為法律之適用。雖其轉讓之安非他
命未經扣案，其重量及品質亦均不詳，但既與論罪科刑無涉，自不得漫言指摘原判決
違法。復查原判決認定徐勳鑑受潘榮忠委託代購安非他命，其與潘榮忠間並無安非他
命之所有權移轉行為，僅屬是否幫助非法吸用之問題，因而就徐勳鑑被訴轉讓禁藥部
分諭知無罪。此與乙○○以原價讓與安非他命，而為所有權之移轉者，事實不同。原
判決論處乙○○轉讓禁藥罪刑與諭知徐勳鑑無罪，亦無所謂矛盾之違法情形。至乙○
○上訴意旨其餘所稱受託轉交檳榔，不知檳榔盒內為何物，而其收受之一萬元則係借
來之生活費；且廖婉萍與潘榮忠彼此認識，潘榮忠如欲購買安非他命，無須轉託；又
警訊筆錄上之簽名並非出於其自由意思云云各節，或屬單純之事實爭執，或就原判決
已說明之事項，任意指摘，亦顯與法律規定得為第三審上訴理由之違法情形，不相適
合。綜上所述，甲○○、乙○○之上訴，均屬違背法律上之程式，應予駁回。又本件
既因上訴不合法，應為程序上駁回之判決，乙○○請求諭知緩刑，本院無從斟酌，併
予指明。
據上論結，應依刑事訴訟法第三百九十五條前段，判決如主文。
中      華      民      國    八十八    年      三      月    二十五    日
                              最高法院刑事第十一庭
                                  審判長法官  楊  文  翰
                                        法官  陳  正  庸
                                        法官  陳  世  雄
                                        法官  陳  炳  煌
                                        法官  黃  正  興
      右正本證明與原本無異
                                              書  記  官
中      華      民      國    八十八    年      三      月     三十     日
